臺灣基隆地方法院基隆簡易庭小額民事判決
110年度基小字第428號
原      告  元大商業銀行股份有限公司
                      設臺北市○○區○○○路○段00號0至    00樓及00號0 樓、0樓、0樓之0、0    樓、0樓
法定代理人  翁  健  
訴訟代理人  謝依芳  
            鄧介榮  
被      告  胡國華  


上列當事人間給付借款事件，本院於民國110 年3 月31日辯論終
結，判決如下：
    主      文
被告應給付原告新臺幣伍萬捌仟貳佰壹拾肆元，及自民國九十四
年六月十七日起至民國一百零四年八月三十一日止，按週年利率
百分之二十計算之利息，暨自民國一百零四年九月一日起至清償
日止，按週年利率百分之十五計算之利息。
訴訟費用新臺幣壹仟元由被告負擔。
本判決得假執行。但被告如以新臺幣伍萬捌仟貳佰壹拾肆元為原
告預供擔保，得免為假執行。
    事實及理由
一、原告主張：
    被告前向大眾商業銀行股份有限公司（下稱大眾銀行）申請
    現金卡使用；雙方約定，被告持卡於授信額度內提領現金（
    即向訴外人大眾銀行借款使用），應於每月繳款截止日前，
    向訴外人大眾銀行清償借款，或選擇以循環信用方式繳付最
    低應繳金額，並按週年利率18.25%計付利息，倘未依約繳款
    ，除喪失期限利益，其未攤還之部分，尚應改按週年利率20
    % 計付利息。乃被告嗣未依約繳款，以致債務視為全部到期
    ；後原告與大眾銀行則經行政院金融監督管理委會員於民國
    106 年1 月17日函准合併，大眾銀行為消滅銀行，原告則為
    存續銀行，並概括承受大眾銀行之營業、資產及負債。因被
    告迄今猶積欠主文第一項所示之本金、利息未償，是原告乃
    本於民法消費借貸之法律關係，提起本件訴訟，求為判命被
    告給付如主文第一項之所示。
二、被告答辯：
    被告遺忘有此債務，亦不知被告所欠金額為何。
三、本院判斷：
    原告主張之上開事實，業據提出大眾銀行Ａ現金卡申請書、
    元大銀行客戶往來交易明細、大眾銀行現金卡約定事項、金
    融監督管理委員會函、合併案公告等件為證；兼之被告僅止
    泛稱「遺忘有此債務、不知所欠金額」云云，概未表明證據
    或有利於己之答辯以供審酌，本院綜合上開證據調查結果，
    自堪信原告之主張為真實。按消費借貸之借用人應於約定期
    限內，返還與借用物種類、品質、數量相同之物。民法第47
    8 條前段定有明文；次按遲延之債務，以支付金錢為標的者
    ，債權人得請求依法定利率計算之遲延利息。但約定利率較
    高者，仍從其約定利率；自104 年9 月1 日起，銀行辦理現
    金卡之利率或信用卡業務機構辦理信用卡之循環信用利率不
    得超過年利率15% ；當事人得約定債務人於債務不履行時，
    應支付違約金。民法第233 條第1 項、銀行法第47條之1 第
    2 項、民法第250 條第1 項亦有明定。從而，原告本於兩造
    間消費借貸之法律關係，起訴請求被告給付如主文第一項之
    所示，為有理由，應予准許。
四、本件第一審裁判費為1,000 元，此外別無其他費用之支出，
    是本件訴訟費用合計1,000 元。爰依職權確定前開訴訟費用
    由敗訴之被告負擔。
五、本判決原告勝訴部分，係適用小額訴訟程序所為被告敗訴之
    判決，爰依民事訴訟法第436 條之20之規定，職權宣告假執
    行，併依同法第436 條之23準用同法第436 條第2 項，再準
    用同法第392 條第2 項規定，酌情宣告被告預供相當之擔保
    金額後得免為假執行。
六、據上論結，本件原告之訴為有理由，依民事訴訟法第436 條
    之19第1 項、第436 條之20、第436 條之23、第436 條第2
    項、第87條第1 項、第78條、第392條第2 項，判決如主文
    。
中　　華　　民　　國　　110 　年　　3 　　月　　31　　日
                  基隆簡易庭法  官   王慧惠
以上正本係照原本作成。　　　　　　　　　   
對於本件判決如有不服，應於收受送達後20日內向本院提出上訴
書狀，上訴於本院合議庭，並按他造當事人之人數附具繕本。
當事人之上訴，非以判決違背法令為理由不得為之，上訴狀應記
載上訴理由，表明下列各款事項：
㈠原判決所違背之法令及其具體內容。
㈡依訴訟資料可認為原判決有違背法令之具體事實。
如委任律師提起上訴者，應一併繳納上訴審裁判費。　　
中　　華　　民　　國　　110 　年　　3 　　月　　31　　日
                            書記官   姚安儒